臺灣高等法院民事判決
109年度上易字第382號
上  訴  人  張增麒  
被  上訴人  首選工程有限公司
法定代理人  胡文慶  

上列當事人間請求返還工程款等事件，上訴人對於中華民國109
年2月27日臺灣新竹地方法院106年度建字第53號判決提起上訴，
本院於109年7月7日言詞辯論終結，判決如下：
    主      文
上訴駁回。
第二審訴訟費用由上訴人負擔。
    事實及理由
一、被上訴人主張：兩造於民國104年5月9日簽訂工程承攬合約
    （下稱系爭合約），由伊以新臺幣（下同）175萬元承攬上
    訴人所有位於新竹市○○○路000號A戶22樓房屋(下稱系爭房屋
    )如附表一所示之室內裝修工程（下稱系爭工程）、冷氣24
    萬8800元、及應給付予建設公司之稅金7萬0476元。惟上訴
    人嗣因新增與追加減如附表二「分類」欄一至六所示工程，
    應再給付伊50萬6926元工程款，另因系爭工程有附表二「分
    類」欄七所示之瑕疵，應扣款7萬0100元，經予扣除，上訴
    人尚欠伊工程款43萬6826元未給付（計算式詳附表二之二）
    。爰依系爭合約之法律關係，請求判命上訴人給付伊43萬68
    26元，及自起訴狀繕本送達翌日起至清償日止，按年息5%計
    算利息之判決。
二、上訴人則辯以：伊與被上訴人協議整個工程是以175萬元統
    包，包含稅金跟冷氣，除非有再協議，否則金額不會變更。
    簽約時雖有圖說與估價單，但沒有報價單，言明日後如有增
    修再協議。系爭工程並未經兩造為新增與追加減之協議，且
    有如附表三「業主確認」欄所示之問題存在，被上訴人自不
    得請求伊再給付工程款。縱認伊應再給付被上訴人工程款，
    惟被上訴人逾期完工，應依系爭合約第7條約定，賠償伊按
    系爭合約總價20%即35萬元之違約金，爰主張以被上訴人所
    負該35萬元債務，與伊應再給付予被上訴人之工程款抵銷等
    語。
三、原審判命上訴人應給付被上訴人43萬6826元，及自106年4月
    11日起至清償日止，按年息5%計算之利息，駁回被上訴人其
    餘之訴(原審判決被上訴人敗訴部分，未據其聲明不服）。
    上訴人就其敗訴部分不服提起上訴，並聲明：㈠原判決不利
    於上訴人部分廢棄。㈡上開廢棄部分，被上訴人在第一審之
    訴及假執行之宣告均駁回。被上訴人則答辯聲明：上訴駁回
    。  
四、兩造不爭執事項：
  ㈠兩造於104年5月9日簽訂系爭合約，由被上訴人以175萬元承
    攬上訴人所有系爭房屋之室內裝修工程，施作如附表一「名
    稱」與「項目」欄所示，金額合計157萬9867元之工程，有
    系爭合約、圖說及估價單可證（見原審卷第15至29頁）。
  ㈡上訴人應給付予被上訴人之報酬175萬元，兩造約定其中148
    萬元由建商支付，其餘27萬元由上訴人支付（見原審卷第33
    頁）。被上訴人已向建商請領148萬元。上訴人並於104年間
    給付報酬27萬元予被上訴人。
  ㈢被上訴人施作之工程項目，經兩造於107年9月20日合意送請
    新竹市室內設計裝修商業同業公會鑑定結果，認原合約之新
    增與追加減金額合計為50萬6926元，系爭工程瑕疵應扣款金
    額為7萬0100元，有言詞辯論筆錄與鑑定報告足憑（見原審
    卷第131、152至158頁）。
五、本院判斷：
  ㈠被上訴人主張：伊與上訴人於104年5月9日簽訂系爭合約，約
    定以175萬元承攬系爭工程（含冷氣24萬元及應付予建設公
    司之稅金7萬0476元），嗣兩造協議由伊施作如附表二「分
    類」欄一至六所示之新增與追加減工程，經結算結果，上訴
    人應再給付伊新增與追加減工程款50萬6926元【計算式：27
    552＋276878＋119696＋82800＝506926，計算細節詳附表二之二
    】等情，有附件一所示之系爭合約足憑，且經新竹市室內設
    計裝修商業同業公會鑑定，認被上訴人確有施作如附表二「
    分類」欄一至六所示之新增與追加減工程，且被上訴人施作
    之工程有如附表二「分類」欄七所示之瑕疵，應扣款7萬010
    0元等情，亦有鑑定報告可佐（見原審卷第152至158頁），
    堪信為真。
  ㈡上訴人雖以系爭工程乃總價承包，且系爭工程之新增與追加
    減工程有如附表三「業主確認」欄所示問題存在，兩造並無
    協議為新增或追加減工程，另系爭工程亦有瑕疵，被上訴人
    不得請求伊再給付工程款云云置辯。惟查：
  ⒈系爭工程並非總價承包，此觀諸兩造於系爭合約第9條約定上
    訴人認為本工程其中部分有變更之必要時，經上訴人通知被
    上訴人辦理，其因工程變更而有數量之增加時，其工程費之
    計算仍以估價單內所列單價為準，扣除時以1/3價扣除，如
    有新增或修改時之項目，應由雙方共同議定合理之單價，是
    項增減工程價款經雙方議定後，用書面附入本合約內作為附
    表等語（見原審卷第15頁)，即可明瞭。則上訴人於附表三
    「業主確認」欄註明「統包合約內」部分，非屬附表一範圍
    內之新增與追加減工程，如被上訴人已施作，上訴人須計價
    予被上訴人，如被上訴人未施作，上訴人不得主張扣款。
  ⒉兩造於系爭合約後附記載各施工項目品名、數量、單位、單
    價、總價之估價單，依估價單所載系爭工程之報價金額為15
    7萬9867元，有估價單足憑（見原審卷第16至17頁)，兩造連
    同冷氣及應給付予建設公司之稅金，約定由上訴人以175萬
    元承包，堪認上訴人依系爭合約所應施作之系爭工程，即為
    系爭合約所附金額合計157萬9867元估價單所示之工程項目
    （即附表一「名稱」與「品名」欄所示工程項目)，逾上開
    部分，即屬系爭工程之新增或追加減工程。則上訴人於附表
    三「新增及修改」欄註明「原合約上刪除」，及於「業主確
    認」欄註明「簽約設計圖」之新增及追加減工程，如非在附
    表一所示之施工範圍內，即非屬被上訴人依系爭合約應施作
    之工程範圍，上訴人不得於被上訴人於已施作之情形下主張
    不付款，或於被上訴人未施作之情形下主張扣款。
  ⒊上訴人抗辯：兩造就系爭工程新增與追加減工程，並無追加
    減之協議，被上訴人不得依系爭合約請求伊再給付工程款云
    云。惟系爭工程新增及追加減協議可區分為兩大部分，其一
    為新增及追加減工程項目之協議，其二為新增及追加減工程
    項目金額之協議。上訴人對於被上訴人所施作如附表二「分
    類」欄一至六所示之新增及追加減工程，係抗辯此在系爭合
    約統包或被上訴人依簽約設計圖應施作之範圍內，而非被上
    訴人未經上訴人同意，片面變更系爭合約原約定之施工項目
    ，堪認兩造就系爭工程之新增及追加減工程，已達成意思表
    示之一致。又關於追加減工程金額之計算，兩造已於系爭合
    約第9條約定，以估價單內所列單價為準，如兩造未就追加
    減工程金額之計算另為協議，自應依系爭合約第9條約定計
    算追加減工程金額。至於新增工程部分，兩造於系爭合約第
    9條約定，應由雙方共同議定合理之單價，如兩造無法共同
    議定合理之單價時，則未約定處理方式。是被上訴人於兩造
    已協議由被上訴人施作新增工程，惟無法就新增工程價格達
    成協議時，自得訴求送公正機關鑑定合理價格。而兩造已於
    原審107年9月20日審理時合意送新竹市室內設計裝修商業同
    業公會鑑定（見原審卷第131頁），該會亦於108年9月18日
    就附表二所示新增及追減工程，依被上訴人實際施作之工程
    ，按「單價」欄所記載合理單價(註編號11、12部分除外，
    該部分乃按實際施作數量，逕予鑑定價值），據以計算上訴
    人之應付(扣)金額，有鑑定報告足憑(見原審卷第152至157
    頁)。則上訴人就兩造已協議被上訴人施作之工程，以兩造
    無法共同議定合理單價為由，拒絕給付工程款，顯屬無據，
    洵無可採。  
  ⒋上訴人雖抗辯：①被上訴人施作之TV櫃僅有夾板，表面未貼石
    材，為有瑕疵，應扣款5000元；②孝親櫃未施作，應扣款2萬
    6000元；③床頭櫃100一只，50一只，係重複報價，應扣除1
    萬3000元；④浴室木門改鏡面不鏽鋼框玻璃門3萬2000元，乃
    重複計價；⑤大理石檯面偷工減料，施作有瑕疵；⑥大花灑淋
    浴龍頭按1萬3500元計價過高，應按1萬2000元計價云云。惟
    查，系爭工程經新竹市室內設計裝修商業同業公會鑑定結果
    ，並無上訴人所指上開①、⑤所示瑕疵，有鑑定報告足憑（見
    原審卷第152至158頁），上訴人僅空言抗辯系爭工程有上開
    ①、⑤所示瑕疵云云，未舉證以實其說，顯不足採。次查，上
    開②（即鑑定報告二、木作工程，編號18）所示工程項目，
    經新竹市室內設計裝修商業同業公會鑑定結果，並無未施作
    情形，且新增孝房-衣櫃，應計價1萬5100元；另上開③、④(
    即鑑定報告二、木作工程，編號22、37)所示工程項目係新
    增工程，均非重複列計，有鑑定報告足憑(見原審卷第152至
    157頁)。再者，上訴人不爭執有新增大花灑淋浴龍頭工程項
    目，而該工程項目經新竹市室內設計裝修商業同業公會鑑定
    ，合理價格(含安裝）為1萬3500元(見原審卷第156頁)，上
    訴人抗辯應按1萬2000元計價，難認有據。則上訴人上開所
    辯，亦無可採。
  ㈢上訴人雖以被上訴人遲延完工，應依系爭合約計罰35萬元，
    主張與其應再給付之工程款抵銷云云置辯。惟查，上訴人自
    承兩造於簽訂系爭合約時並未預定完工日（見本院卷第104
    頁)，而被上訴人陳稱其已於104年8月22日完成附表一所示
    之工程，並向鴻築建設股份有限公司(下稱鴻築公司)請領工
    程款148萬元，其餘部分係新增追加項目，才會在104年底完
    工，且上訴人於104年10月間已入住系爭房屋等語，已據提
    出請款單(見本院卷第71頁）為證，核與上訴人陳稱：鴻築
    公司確實有付款，這是鴻築公司要付款給被上訴人的費用請
    款單，是在104年8月22日工程接近尾聲，合作關係當時都還
    不錯，但是有瑕疵沒有進行驗收，我擔心建設公司到時候出
    狀況不付錢，我才會同意並催促建設公司趕快付款給被上訴
    人等語(見本院卷第105頁）相符，堪信為真。系爭工程雖未
    經上訴人驗收，惟既已完成並點交予上訴人，上訴人並已入
    住系爭房屋，即無給付遲延情事，上訴人依系爭合約第8條
    第3款約定，即負有給付工程款之義務，至於系爭工程未經
    兩造驗收，乃上訴人應付予被上訴人工程款多寡，及上訴人
    得否請求瑕疵扣款問題，尚不能以系爭工程未經驗收，遽謂
    上訴人即無給付被上訴人工程款之義務，亦不能據此認被上
    訴人有給付遲延情事。則上訴人上開所辯，顯不足採。  
  ㈣綜上所述，上訴人新增及追加減工程之金額總計為50萬6926
    元【計算式：27552＋276878.46＋119696＋82800＝506926.46，
    元以下四捨五入。計算細節詳附表二】，惟系爭工程尚有如
    附表二「分類」欄七所示，金額合計7萬0100元之瑕疵存在
    ，經予扣除，上訴人尚應給付被上訴人新增及追加減工程款
    43萬6826元【計算式：000000－00000＝436826】。又依系爭
    合約第8條第3款約定，上訴人應於系爭工程完工驗收點交完
    成後5日內付清餘款，而系爭工程已於104年底完工並點交予
    上訴人，上訴人並已於104年10月間入住系爭房屋，已如前
    述，被上訴人自得依系爭合約之約定，請求上訴人給付工程
    款43萬6826元。
六、從而，被上訴人依系爭合約之法律關係，請求上訴人給付43
    萬6826元，及自起訴狀繕本送達翌日即106年4月11日(見新
    北地院卷第47頁)起至清償日止，按年息5%計算之利息，為
    有理由，應予准許；逾此之請求，即屬無據。原審就上開被
    上訴人請求應准許部分，為上訴人敗訴之判決，並無不合。
    上訴論旨指摘原判決此部分不當，求予廢棄改判，為無理由
    ，應駁回上訴。
七、本件事證已臻明確，兩造其餘之攻擊或防禦方法及所用之證
    據，經本院斟酌後，認為均不足以影響本判決之結果，爰不
    逐一論列，附此敘明。
八、據上論結，本件上訴為無理由，依民事訴訟法第449條第1項
    、第78條，判決如主文。
中　　華　　民　　國　　109 　年　　7 　　月　　17　　日
                  民事第三庭    
                      審判長法  官  林玉珮
                            法  官  朱美璘
                            法  官  何君豪
正本係照原本作成。
不得上訴。
中　　華　　民　　國　　109 　年　　7 　　月　　21　　日

  　　　　　　　　　　　　　書記官  陳奕伃
                            
附件一

                                                        
附表一：系爭合約約定施作工程表
編號 分類 鑑定項目 名稱 款別 品名 數量 單位 單價 應付(扣)金額 1 一 1 假設工程 原合約 電梯梯廳保護（含拆） 　 　 　 11,000  2 一 2 假設工程 原合約 室內地坪保護 　 　 　 11,000  3 一 3 假設工程 原合約 室內隔間拆除 42.64  ㎡ 　 17,000  4 一 4 假設工程 原合約 浴室地面剔除 51.55  ㎡ 　 12,500  5 一 5 假設工程 原合約 垃圾清運 1.00  式 　 21,000  6 一 6 假設工程 原合約 防水 1.00  式 　 12,000  13 二 1 木作工程 原合約 輕隔間 27.39  ㎡ 　 38,400  14 二 2 木作工程 原合約 全室造型天花 148.08  ㎡ 　 188,454  17 二 5 木作工程 原合約 鞋櫃 200.00  cm 　 36,400  18 二 6 木作工程 原合約 儲藏室門 1.00  扇 　 11,200  21 二 9 木作工程 原合約 書櫃 380.00  cm 　 60,768  22 二 10 木作工程 原合約 展示櫃 420.00  cm 　 72,800  24 二 12 木作工程 原合約 窗檯櫃 192.00  cm 　 26,600  26 二 14 木作工程 原合約 TV櫃 402.00  cm 　 83,080  29 二 17 木作工程 原合約 餐櫃 140.00  cm 　 29,000  30 二 19 木作工程 原合約 更衣室櫃（孝親房） 205.00  cm 　 36,400  31 二 18 木作工程 原合約 衣櫃（孝親房） 150.00  cm 　 26,000  38 二 20 木作工程 原合約 床頭櫃（孝親房） 2.00  式 　 16,000  41 二 　 木作工程 原合約 更衣室櫃（主臥） 293.00  cm 　 52,000  42 二 27 木作工程 原合約 衣櫃（主臥） 165.00  cm 　 28,600  43 二 　 木作工程 原合約 床頭櫃（主臥） 2.00  式 　 16,000  44 二 　 木作工程 原合約 綜合櫃（主臥） 130.00  cm 　 26,100  45 二 30 木作工程 原合約 化妝檯 135.00 CM 　 23,400 46 二 31 木作工程 原合約 浴櫃 68.00  CM 　 12,500  47 二 32 木作工程 原合約 房間門 3.00 樘 　 50,400 48 二 33 木作工程 原合約 浴室門 2.00  樘 　 22,400  58 二 34 木作工程 原合約 廚房拉門 1.00  樘 　 16,800  59 三 1 水電工程 原合約 全室水電補線路 1.00  式 　 55,000  60 三 2 水電工程 原合約 補迴路25迴路 1.00 式 　 32,500 61 三 3 水電工程 原合約 浴室冷熱水管移位.衛浴安裝 2.00  式 　 75,000  62 三 4 水電工程 原合約 國際牌開關附小夜燈，插座 　 　 　 20,000  63 四 1 油漆工程 原合約 木作油漆 　 　 　 113,400 64 四 2 油漆工程 原合約 水泥漆 　 　 　 126,000  65 五 1 其他部分 原合約 施作中廢棄物清除處理 3.00  車 3,800  11,400  66 五 2 其他部分 原合約 砌磚，粉光 32.00 M2 1,570 50,240 67 五 3 其他部分 原合約 主臥浴室彩色鋼瓦屋頂 1.00  式 　 19,200  70 五 6 其他部分 原合約 拋光石英磚80X80(不含磁磚)修補 12.00  片 700  8,400  71 五 7 其他部分 原合約 浴室30X60公分貼壁磚(不含磁磚) 54.69  M2 665  36,575  72 五 8 其他部分 原合約 浴室20X30地磚(不含磁磚) 12.33  M2 1,600  19,200  73 五 9 其他部分 原合約 鋁窗192公分X120X5mm清玻 1.00  式 　 14,200  79 六 1 玻璃工程 原合約 8mm強化清玻 29.00  才 　 10,150  80 六 2 玻璃工程 原合約 黑玻5mm 54.00 才 　 17,280 81 六 3 玻璃工程 原合約 灰玻5mm 16.00  才 　 5,120  82 六 4 玻璃工程 原合約 明鏡5mm 35.00 才 　 8,400 合計 　 　 　 　 　 　 　 　 1,579,867 
附表二：鑑定追加減工程與瑕疵項目表
編號 分類 鑑定項目 名稱 款別 品名 數量 單位 單價 應付(扣)金額 11 一 11 假設工程 新增 孝親房浴室牆面大理石&地面剔除 14.65  ㎡ 　 3,552  12 一 12 假設工程 新增 客浴剔除、清垃圾、塗防水 1.00  式 　 24,000  15 二 3 木作工程 追加 玄關及客廳天花拆裝3次追加2次款 53.16  ㎡ 1,276  67,832  16 二 4 木作工程 新增 拆除廢棄清理 4.00  工 1,500  6,000  17 二 5 木作工程 追減 鞋櫃 -12.00  cm 182  -2,184  19 二 7 木作工程 新增 門旁造型（3立柱） 3.00  支 6,500  19,500  20 二 8 木作工程 新增 餐廳牆面造型框 1.00  式 8,500  8,500  21 二 9 木作工程 追減 書櫃 -74.00  cm 160  -11,840  22 二 10 木作工程 追減 展示櫃 -80.00  cm 173  -13,840  23 二 11 木作工程 新增 沙發後夜店區書桌308cm   × 105cm 243.00  cm 136  33,048  25 二 13 木作工程 新增 窗檯櫃旁包柱修邊65×   100 3.17  ㎡ 　 8,216  27 二 15 木作工程 新增 喇叭線 1.00  式 2,400  2,400  28 二 16 木作工程 新增 小吧台120cm   × 105cm 120.00  cm 200  24,000  30 二 19 木作工程 追減 更衣室櫃（孝親房） -205.00  cm 178  -36,400  31 二 18 木作工程 新增 衣櫃（孝親房） 151.00  cm 100  15,100  32 二 21 木作工程 新增 浴室改更衣室新作木地板 2.60  ㎡ 1,957  5,088  33 二 22 木作工程 新增 床頭櫃100、50各一只 2.00  只 6,500  13,000  35 二 24 木作工程 新增 改新作門框 1.00  式 4,500  4,500  36 二 25 木作工程 新增 客浴室櫃 1.00  只 10,800  10,800  37 二 26 木作工程 新增 更衣室櫃（主臥） 225.00  cm 177  39,825  38 二 20 木作工程 追減 床頭櫃（孝親房） -2.00  cm 6,500  -13,000  39 二 28 木作工程 新增 綜合櫃 130.00  cm 201  26,100  40 二 29 木作工程 新增 綜合櫃追加135 135.00  cm 201  27,103  45 二 30 木作工程 追減 化妝檯 -50.00  cm 173  -8,650  47 二 32 木作工程 追減 房間門 -1.00  樘 16,800  -16,800  49 二 35 木作工程 追減 床頭櫃 -2.00  只 6,500  -13,000  51 二 37 木作工程 新增 浴室木作門改鏡面不銹鋼框玻璃門 1.00  樘 21,000  21,000  52 二 38 木作工程 新增 主臥淋浴無框拉門 1.00 式 18,000 18,000 53 二 39 木作工程 新增 主浴外推隔音窗110cmx160cm 1.00  式 13,500  13,500  54 二 40 木作工程 新增 代付對講機移位費用 1.00  式 2,500  2,500  55 二 41 木作工程 新增 大理石檯面 24.90 才 1,200 29,880 56 二 42 木作工程 新增 大花灑淋浴龍頭 1.00  組 13,500  13,500  58 二 34 木作工程 追減 廚房拉門 -1.00  樘 16,800  -16,800  77 五 13 其他部分 新增 代墊購買浴室磁磚金額 1.00  式 116,896  116,896  78 五 14 其他部分 新增 餐廚地面拋光80x80修補2片.垃圾 1.00  式 2,800  2,800  82 六 4 玻璃工程 追加 明鏡5mm 345.00  才 240  82,800  84 七 1 瑕疵改善工程 瑕疵扣款 客用浴室地磚缺染更新 26.00  片 -1,800  -46,800  86 七 3 瑕疵改善工程 瑕疵扣款 夜店區逬桌旁燈箱少一片玻璃 1.00  片 -300  -300  87 七 4 瑕疵改善工程 瑕疵扣款 儲藏室牆面2處未遮補 2.00  式 -300  -600  88 七 5 瑕疵改善工程 瑕疵扣款 櫃抽屜把手高低差不齊 1.00  式 -7,000  -7,000  89 七 6 瑕疵改善工程 瑕疵扣款 主臥牆面靠近地板汕漆突起 1.00  式 -200  -200  90 七 7 瑕疵改善工程 瑕疵扣款 主臥牆而靠近窗框汕漆龜裂 1.00  式 -200  -200  91 七 8 瑕疵改善工程 瑕疵扣款 土臥化妝台格抽滑軌不順K卡的 1.00  式 -3,000  -3,000  92 七 9 瑕疵改善工程 瑕疵扣款 主臥化光台燈箱缺燈罩 1.00  式 -7,000  -7,000  93 七 10 瑕疵改善工程 瑕疵扣款 主浴門框無法完整關上 1.00  式 -2,500  -2,500  94 七 11 瑕疵改善工程 瑕疵扣款 主臥浴缸牆逷矽利康末填滿 1.00  式 -2,500  -2,500  合計 　 　 　 　 　 　 　 　 436,826  
附表二之二
 應付(扣)金額 欄標籤      列標籤 追加 追減 新增 瑕疵扣款 總計 一   27,552.00  27,552.00 11      孝親房浴室牆面大理石&地面剔除   3,552.00   3,552.00  12      客浴剔除、清垃圾、塗防水   24,000.00   24,000.00  二 67,832.16 -132,514 341,560.30  276,878.46 3      玄關及客廳天花拆裝3次追加2次款 67,832.16     67,832.16  4      拆除廢棄清理   6,000.00   6,000.00  5      鞋櫃  -2,184    -2,184.00  7      門旁造型（3立柱）   19,500.00   19,500.00  8      餐廳牆面造型框   8,500.00   8,500.00  9      書櫃  -11,840    -11,840.00  10      展示櫃  -13,840    -13,840.00  11      沙發後夜店區書桌308cm × 105cm   33,048.00   33,048.00  13      窗檯櫃旁包柱修邊65× 100   8,216.00   8,216.00  15      喇叭線   2,400.00   2,400.00  16      小吧台120cm × 105cm   24,000.00   24,000.00  18      衣櫃（孝親房）   15,100.00   15,100.00  19      更衣室櫃（孝親房）  -36,400    -36,400.00  20      床頭櫃（孝親房）  -13,000    -13,000.00  21      浴室改更衣室新作木地板   5,088.20   5,088.20  22      床頭櫃100、50各一只   13,000.00   13,000.00  24      改新作門框   4,500.00   4,500.00  25      客浴室櫃   10,800.00   10,800.00  26      更衣室櫃（主臥）   39,825.00   39,825.00  28      綜合櫃   26,100.10   26,100.10  29      綜合櫃追加135   27,103.00   27,103.00  30      化妝檯  -8,650    -8,650.00  32      房間門  -16,800    -16,800.00  34      廚房拉門  -16,800    -16,800.00  35      床頭櫃  -13,000    -13,000.00  37      浴室木作門改鏡面不銹鋼框玻璃門   21,000.00   21,000.00  38      主臥淋浴無框拉門   18,000.00   18,000.00  39      主浴外推隔音窗110cmx160cm   13,500.00   13,500.00  40      代付對講機移位費用   2,500.00   2,500.00  41      大理石檯面   29,880.00   29,880.00  42      大花灑淋浴龍頭   13,500.00   13,500.00  五   119,696.00  119,696.00 13      代墊購買浴室磁磚金額   116,896.00   116,896.00  14      餐廚地面拋光80x80修補2片.垃圾   2,800.00   2,800.00  六 82,800.00    82,800.00 4      明鏡5mm 82,800.00     82,800.00  七    -70,100 -70,100.00 1      客用浴室地磚缺染更新    -46,800  -46,800.00  3      夜店區逬桌旁燈箱少一片玻璃    -300  -300.00  4      儲藏室牆面2處未遮補    -600  -600.00  5      櫃抽屜把手高低差不齊    -7,000  -7,000.00  6      主臥牆面靠近地板汕漆突起    -200  -200.00  7      主臥牆而靠近窗框汕漆龜裂    -200  -200.00  8      土臥化妝台格抽滑軌不順K卡的    -3,000  -3,000.00  9      主臥化光台燈箱缺燈罩    -7,000  -7,000.00  10      主浴門框無法完整關上    -2,500  -2,500.00  11      主臥浴缸牆逷矽利康末填滿    -2,500  -2,500.00  總計 150,632.16  -132,514  488,808.30  -70,100  436,826.46  
附表三